

ANDRÉS MAURICIO JIMÉNEZ SABOGAL

INGENIERO CIVIL, ESP. GEOTECNIA VIAL Y PAVIMENTOS
PONTIFICIA UNIVERSIDAD JAVERIANA

INFORMACIÓN PERSONAL

Cédula de ciudadanía: 1020.715.610 de Bogotá

Estado civil: Soltero

Nacionalidad: Colombiano

Fecha de nacimiento: 31 de Agosto de 1985 Lugar de nacimiento: Bogotá, Colombia

Dirección: Carrera 7B #141-18 int. 40

Teléfono: 8020103

Celular: 315 338 78 02

Ciudad: Bogotá

E-mail: andres627@hotmail.com

PERFIL PROFESIONAL

Soy profesional en Ingeniería Civil con una Especialización en Geotecnia Vial y Pavimentos. Cuento con experiencia en concretos, contratación y licitaciones, y diseños de obras de infraestructura vial. Soy una persona comprometida, con alto sentido de responsabilidad y honestidad, capacidad de liderazgo y facilidad para el trabajo en equipo enfocado a alcanzar altos desempeños en términos humanos y productivos.

EDUCACIÓN

Bachiller

Año 2002.

Colegio: Liceo de Cervantes "El Retiro".

Bogotá, Colombia.

Programa de intercambio estudiantil EF

Agosto de 2003 - Junio de 2004. Bath County High School. Owingsville, Kentucky - Estados Unidos.

Ingeniería Civil.

Pontificia Universidad Javeriana Título: Ingeniero Civil Año 2003-2009 Matrícula Profesional: 25202-176087 CND Bogotá, Colombia.

Especialización Geotecnia Vial y Pavimentos

Pontificia Universidad Javeriana. Enero 2010 – Junio 2011. Bogotá, Colombia.

Especialización en Gerencia de Construcciones

Pontificia Universidad Javeriana En curso. Bogotá, Colombia.

EXPERIENCIA

Latinoamericana de Construcciones S.A.

Ingeniero de Diseño y Control B.

- Soporte técnico a las obras de la empresa a nivel nacional, revisión y elaboración de diseños de geotécnicos y de pavimentos.
- Elaboración de programas de mantenimiento de proyectos de vías.

Febrero 2012 - Actualidad.

Bogotá D.C. - Colombia.

Fondo de Prevención y Atención de Emergencia - FOPAE.

Profesional Especializado, Grupo Ladera.

- Visitas técnicas y seguimiento de los Sitios Críticos por Fenómenos de Remoción en Masa de las localidades ubicadas en zona de ladera de la ciudad de Bogotá.
- Generación de fichas técnicas (evaluación del riesgo) de los puntos evaluados para la construcción de obras de mitigación.
- Gestión ante las Alcaldías Locales para la destinación de recursos para la mitigación del riesgo por fenómenos de remoción en masa.

Junio 2011 - Diciembre 2011.

Bogotá D.C. - Colombia.

Ingenieros Constructores GAYCO S.A.

Ingeniero de Licitaciones.

- Preparación y revisión de propuestas de licitación en el área de la Ingeniería Civil con entidades públicas y privadas para obras de infraestructura vial.
- Soporte administrativo y control a las obras de la empresa mediante el control de actas de obra.

Carrera 9 No. 110-25. Teléfono: 7447055 ext. 124.

Septiembre 2009 – Mayo 2011. Bogotá D.C. – Colombia.

CEMEX Colombia S.A.

Practicante en el área de Investigación y Desarrollo.

- Generación de nuevos productos para la inclusión de éstos en el portafolio de productos.
- Control de calidad de los materiales (cemento, agregados, aditivitos) mediante la implementación de ensayos de laboratorio.
- Seguimiento y control de las mezclas de concreto hidráulico.
- Apoyo técnico al área de calidad.

Carrera 70 # 96-95, Planta Morato. Tel: 6438211.

Enero-Julio de 2009.

Bogotá D.C. - Colombia.

CAICEDO INGENIERÍA.

Auxiliar de ingeniería

Soporte y control de diseños.

Cll. 68 #4 A-77. Tel. 3221104.

Enero de 2008.

Bogotá D.C. - Colombia.

SEMINARIOS - CONFERENCIAS

Curso Sistema Comando de Incidentes.

Septiembre 9 y 10 de 2011.

Bogotá, Colombia.

VII Congreso Internacional y XVIII Nacional de Estudiantes de Ingeniería Civil, 2007, Armenia.

Conferencia Hormigón Celular y Construcciones Sostenibles. Empresa HOETTEN (Alemania). Marzo 31 de 2009.

PREMIOS Y MENCIONES

Premio a mejor tesis de grado. *ANÁLISIS DE REVESTIMIENTO EN CONCRETO PARA TÚNELES APLICADO AL MEDIO COLOMBIANO*, Marzo de 2009.

HABILIDADES

Microsoft Office Word, Excel, Power Point, Project. **SNAILZ**

Programa de diseño de estructuras de contención.

AASHTO, PAS, DEPAV.

Programas de diseño de estructuras de pavimento.

IDIOMAS

ESPAÑOL - Nativo

INGLÉS

Habla......100% Lee.....100% Escribe.....100%

REFERENCIAS PERSONALES

JOSÉ LUIS BARRIOS

Ingeniero Civil.

Director de Licitaciones.

Ingenieros Constructores Gayco S.A.

Calle 110 No. 9 – 25, Bogotá

Tel: 7447055 ext 118 Cel: 3002666695

e-mail: jbarrios@icgayco.com

TULIO ISMAEL VILLAMIL

Ingeniero de Minas.

Director Asistencia Técnica

Fondo de Prevención y Atención de Emergencias - FOPAE

Diagonal 47 No. 77B - 09 int. 11, Bogotá

Tel: 4292800 Cel: 3203466843

ALBA NELLY NEIRA

Ingeniera civil de Aseguramiento de Calidad

CEMEX Colombia

Cra. 70 #96-95, Planta Morato, Bogotá Cel: 313-2098101 : 311-2209222

REFRENCIAS FAMILIARES

HERNÁN MAURICIO JIMÉNEZ MONROY

Piloto comercial, Administrador aeronáutico.

Teniente Coronel (R) de la Fuerza Aérea Colombiana.

Dirección: Cra. 7B #141-18 int. 40

Tel: 8020103-316 462 59 34.

OLGA LUCÍA SABOGAL ZARATE Ingeniera de sistemas. Dirección: Cll. 119 A #57-61 apto. 811

Tel: 7520751- 313 828 29 55.